【裁判字號】    97,抗,1
【裁判日期】    970606
【裁判案由】    假扣押
【裁判全文】
臺灣高等法院高雄分院民事裁定             97年度抗字第1號
再抗告人  乙○○
代 理 人  李嘯風律師
上列再抗告人因與相對人甲○○間假扣押撤銷超額查封相對人所
有不動產部分聲明異議事件，對於民國97年3 月4 日本院所為裁
定提起再抗告，本院裁定如下：
    主  文
再抗告駁回。
再抗告程序費用由再抗告人負擔。
    理  由
一、按對於抗告法院所為抗告有無理由之裁定再為抗告，僅得以
    其適用法規顯有錯誤為理由，並應經原法院之許可；此項許
    可，以原裁定所涉及之法律見解具有原則上之重要性者為限
    。又原法院對於再為抗告，認為不應許可者，應以裁定駁回
    其抗告。此觀民事訴訟法第486 條第4 、5 、6 項、第436
    條之3 第3 項規定自明。上述規定，依強制執行法第30條之
    1 規定，於強制執行程序準用之。
二、本件再抗告人不服台灣高雄地方法院（下稱高雄地院）96年
    度執全字第3841號裁定，提起抗告，經本院以抗告無理由予
    以裁定駁回，茲再抗告人對該裁定再為抗告，係以：本案訴
    訟標的為系爭坐落高雄縣大樹鄉○○段第1155、1156、1157
    、1158號4 筆土地之移轉登記，或交付拍賣之行為，原裁定
    以一般金錢之給付判斷，其適用法則，顯有不當，又倘將來
    本案判決4 筆土地再抗告人勝訴確定，則撤銷查封之第1156
    、1157、1158號3 筆土地相對人隨即脫產，必生訟累，因而
    有原則上之重要性云云，為其論據。
三、經查，本院裁定以：再抗告人向原一審聲請假扣押相對人之
    財產，其所憑之執行名義（原一審96年度裁全字第8094號民
    事裁定）主文略以：「債權人（再抗告人）以新台幣（下同
    ）30萬元或同額之台灣銀行無記名可轉讓定期存單為債務人
    （相對人及第三人曾枝田）供擔保後，對於債務人之財產，
    在90萬元範圍內，得為假扣押。」系爭第1155地號土地依公
    告現值計算，價值223 萬5,203 元，已超過再抗告人聲請假
    扣押之金錢債權金額範圍及相對人應負擔之費用，原一審據
    相對人甲○○之請求，依強制執行法第113 條準用第50條規
    定，僅就第1155地號土地查封，而撤銷其餘同段第1156、11
    57、1158之查封，並認再抗告人所主張本案訴訟即高雄地院
    96年度審訴字第1382號案件，並非再抗告人向原一審聲請假
    扣押相對人財產所憑之執行名義（原一審96年度裁全字第80
    94號民事裁定），而駁回再抗告人之抗告，經核於法並無不
    合。原裁定適用法規並無顯有錯誤。且依再抗告人所陳再抗
    告理由，亦無所涉及法律見解具有原則上重要性之情事，其
    再抗告不應許可，應予駁回。
四、據上論結，本件再抗告不應許可，依強制執行法第30條之1
    ，民事訴訟法第486 條第6 項、第436 條之3 第3 項、第95
    條、第78條，裁定如主文。
中    華    民    國    97    年    6    月    6     日
                            民事第五庭
                                審判長法官  蔡明宛
                                法      官  魏式璧
                                法      官  曾錦昌
以上正本證明與原本無異。
如不服本裁定應於送達後10日內向本院提出抗告狀（並按他造當
事人之人數附繕本），並繳納抗告費新臺幣1,000 元。
中    華    民    國    97    年    6     月    6     日
                                書  記  官  梁美姿


司法院資訊處製作；財團法人民間司法改革基金會備份。
